---
title: "R Notebook - Melbourne House Snapshot, EDA"
subtitle: "Simple Exploratory data analysis Melbourne House Snapshot"
output: html_notebook
---

## Introduction and Context

Simple EDA Melbourne House Snapshot. O objetivo é realizar uma exploração de dados no dataset "Melbourne House Snapshot" e aplicar um modelo para prever a feature "Price" tendo como base várias outras features representando características do imóvel.

Caractéristicas identificadas (Dicionário):

- Address: Endereço
- Suburb: Subúrbio/Periféria
- PostCod: Código postal
- YearBuild: Ano de construção
- Rooms: Número de quartos;
- Price: Preço do imóvel em Dollar.
- Method: Metodo de venda, sendo:  
S - imóvel vendido; SP - imóvel vendido anteriormente; PI - propriedade transmitida; PN - vendido antes não divulgado; SN - vendido não divulgado; NB - sem licitação; VB - oferta do fornecedor; W - retirado antes do leilão; SA - vendido após leilão; SS - vendido após o preço do leilão não divulgado. N / A - preço ou lance mais alto não disponível. 
- Type: Tipo do imóvel, sendo:
br - quarto (s); h - casa, casa de campo, villa, semi, terraço; unidade, duplex - casa geminada; site dev - site de desenvolvimento; o res - outro residencial. 
- VendedorG: Agente imobiliário. 
- Date: Data de venda.
- Distance: Distância, provavelmente em milhas, CBD (Central Business District) distrito central de negócios.
- Regionname: Região Geral (West, North West, North, North east …etc)
- Propertycount: Número de propriedades que existem no súrbubio/periferia.
- Bedroom2: Representa "Rooms", mas obtido de outra fonte.
- Bathroom: Número de banheiros.
- Car: Número de vagas de estácionamento. 
- Landsize: Tamanho do terreno. 
- BuildingArea: Tamanho da construção.
- ConcilArea: Governing council for the area 
- Propertycount: Ainda não identificado.
- Longtitude: Longitude
- Lattitude: Latitude

## Overview and Data Pre-processing
### Load Libraries

```{r message = FALSE}
library(tidyverse) # Geral EDA
library(rpart) # Regression Tree
library(modelr) # mae function: sqrt((actual-predicted)²)
library(ggplot2) # Geral plot
library(dplyr) # Use %>%
```

### Load Data

```{r}
#importing data
melbourne <- read.csv("./data/melb_data.csv")
```

### Overview

```{r}
str(melbourne)
```
```{r}
colSums(is.na(melbourne))
```
Valores NA de cada atributo do conjunto de dados.

* Colunas Car, BuldingArea e YearBuilt apresentam problemas quanto a valores NA, sendo as duas últimas mais problematicas por apresentarem grande quantidade de valores NA.


```{r}
round(sum(is.na(melbourne$BuildingArea))/length(melbourne$BuildingArea)*100, digits=2)
round(sum(is.na(melbourne$YearBuilt))/length(melbourne$YearBuilt)*100, digits=2)
```
* BuildingArea e YearBuilt apresentam respectivamente 47.5% e 39.58% de valores NA.


## Análise univariada

### Suburb Column

```{r}
suburb_t <- round(prop.table(table(melbourne$Suburb)), digits=3)*100
max(suburb_t)
```
* Como visto anteriormente, a coluna "Suburb" possui 314 levels, acima podemos ver que o valor que mais se repete nessa coluna ocorre 2.6% das vezes, não representando um valor que ocorre com frequência. 
* Abaixo plotamos um histograma desses valores, a maior parte dos valores em "Suburb" ocorre, em termos relativos, 0% das vezes, ou seja, ocorre pouquissimas vezes. 

```{r}
hist(suburb_t)
```
* Os valores que mais ocorrem e sua frequência absoluta são mostrados abaixo.

```{r}
summary(melbourne$Suburb)
```


### Adress Column
* Como observado acima, quase nenhum valor em "Adress" se repete. Uma coisa interessante seria observar os valores que ocorrem mais de uma vez.

```{r}
summary(melbourne$Address)
```




```{r}
summary(melbourne$Price)
```

```{r}
temp <- melbourne[Price <= 9000000]
temp
```

```{r}
#install.packages("data.table")
library(data.table)

melb <- data.table::fread('./data/melb_data.csv', na.strings = "", stringsAsFactors = TRUE)

```

```{r}
temp <- melb[Price == max(Price)]
temp
```



```{r}
round(prop.table(table(melbourne$Type))*100, digits = 2)
round(prop.table(table(melbourne$Method))*100, digits = 2)
```

```{r}
#typeof(melbourne$Type)
```


### Overview - Plotagens

```{r, fig.width=8}
ggplot(melbourne, aes(x=Rooms, y=Price, color=Type)) + geom_point()
ggplot(melbourne, aes(x=Landsize, y=Price)) + geom_point()
ggplot(melbourne, aes(x=YearBuilt, y=Price)) + geom_point()
ggplot(melbourne, aes(x=BuildingArea, y=Price)) + geom_point()
ggplot(melbourne, aes(x=Car, y=Price, color=Method)) + geom_point()
ggplot(melbourne, aes(x=Lattitude, y=Price, color=Regionname)) + geom_point()
ggplot(melbourne, aes(x=Longtitude, y=Price, color=Regionname)) + geom_point()
ggplot(melbourne, aes(x=Postcode, y=Price, color=Regionname)) + geom_point()
ggplot(melbourne, aes(x=Lattitude, y=Price, color=Rooms)) + geom_point()
ggplot(melbourne, aes(x=Lattitude, y=Longtitude, color=Regionname, alpha=0.5)) + geom_point()
ggplot(melbourne, aes(x=Distance, y=Price)) + geom_point()
ggplot(melbourne, aes(x=Rooms, y=Price, color=Regionname)) + geom_point()

```
```{r}
dim(melbourne %>% count(Postcode))
dim(melbourne %>% count(Address))
```


```{r, fig.width=9}
#Aplicando rápida Regression Tree

fit_regTree <- rpart(Price ~ Rooms +  Lattitude + Longtitude, data=melbourne)
plot(fit_regTree, uniform = TRUE); text(fit_regTree, cex=0.9)
round(mae(model=fit_regTree, data=melbourne), digits = 2)
```

```{r}
summary(fit_regTree)
```



## Some references
[1]https://sebastiansauer.github.io/figure_sizing_knitr/





