---
title: "R Notebook - PisaScores EDA"
output: html_notebook
---

# EDA - Pisa Scores (Learning, baseado em [1])

## Importando os dados

```{r}
df.raw <- read.csv(file="./data/Pisa mean perfromance scores 2013 - 2015 Data.csv", fileEncoding = "UTF-8-BOM", na.strings = "..")
```

```{r}
str(df.raw)
```


## Limpando e processando os dados

Importando bibliotecas.
```{r}
install.packages("tidyverse")
library(tidyverse)
#library(magrittr)
#library(dplyr)
```


```{r}
head(df.raw) # Primeiras linhas do dataSet.
#View(df.raw) # Visão do DataSet usando tidyverse
names(df.raw) # Nome das colunas do dataSet.
dim(df.raw) # Dimensão dataSet.
```

Os dados são realmente colocados até a linha 1161, isso pode ser verificado visualisando as últimas linhas de df.raw.

```{r}
df <- df.raw[1:1161,c(1,4,7)] # = df <- df.raw[1:1166, c(1,4,7)], selecionando algumas linhas e colunas.
head(df)

levels(df$Series.Code)
```

Representando cada país com apenas uma linha, expalhando a coluna "Series.Code" e seus valores.
```{r}
df <- df %>%  spread(key=Series.Code, value=X2015..YR2015.) 
head(df)
```

Renomeando o nome das colunas.
```{r}

df <- df %>% rename(
                    Matematica = LO.PISA.MAT,
                    Matematica.F = LO.PISA.MAT.FE,
                    Matematica.M = LO.PISA.MAT.MA,
                    Leitura = LO.PISA.REA,
                    Leitura.F = LO.PISA.REA.FE,
                    Leitura.M = LO.PISA.REA.MA, 
                    Ciência = LO.PISA.SCI,
                    Ciência.F = LO.PISA.SCI.FE,
                    Ciência.M = LO.PISA.SCI.MA
                    )
head(df)

```

Apagando linhas com valores NA.
```{r}

df <- df %>% drop_na()
head(df)
dim(df)
```


## Visualizando os dados

```{r}
#install.packages("ggplot2")
library(ggplot2)
```
```{r}

d <- data.frame(dose=c("D", "D1", "D2"),
                len=c(4.2,4,5) )
names(d)

p <- ggplot(data=d, aes(dose,len)) + 
    geom_bar(stat="identity")

p
```


```{r}

df_plot01 <- ggplot(data=df,aes(x=Country.Name, y=Matematica))# +
  geom_bar(stat = "identity", aes(fill=Matematica)) #+
  #coord_flip() +
  #theme_grey()# +
  #scale_fill_gradient(name="Pontuação da pontuação em matemática") + 
  #labs(title = "Rank dos países pela pontuação em matemática", y="Pontuação", x="Países") +
  #geom_hline(yintercept = mean(df$Matematica),size = 1, color = 'blue')

df_plot01
  
```














## Referências:
[1]https://towardsdatascience.com/exploratory-data-analysis-in-r-for-beginners-fe031add7072
[2]https://www.kaggle.com/zazueta/pisa-scores-2015?select=Pisa+mean+perfromance+scores+2013+-+2015+Data.csv
[3]https://ohi-science.org/data-science-training/dplyr.html