---
title: "R Notebook - Used Cars"
output: html_notebook
---
# Exemplo rápida EDA

Importando os dados.
```{r}
data_usedCars <- read.csv("./data/usedcars.csv", stringsAsFactors = FALSE)
```

Visão rápida e geral.
```{r}
str(data_usedCars)
```

# Visão rápida dados Quantitativos

Sumário geral dos dados.
```{r}
print(summary(data_usedCars[c("price", "mileage")]))
```

Range
```{r}
range(data_usedCars$price)
print(paste("Range coluna price: ", diff(range(data_usedCars$price))))
```

Interquartile range (IQR), diferença entre Q1 e Q3.
```{r}
IQR(data_usedCars$price)
```

Quantiles:

```{r}
quantile(data_usedCars$price)
quantile(data_usedCars$price, probs = c(0.01, 0.25, 0.3)) # 1% dos dados estão até 5428.69, 25% estão até 10995.00 ...
quantile(data_usedCars$price, seq(from = 0, to = 1, by=0.20))
```

Boxplots
```{r}
boxplot(data_usedCars$price, main="Boxplot Used Car Prices", ylab="Prices ($)")
boxplot(data_usedCars$mileage, main="Boxplot Used Car Miliage", ylab="Odometer (mi.)")
```

Histogramas.
```{r}
hist(data_usedCars$price, main="Histograma Used Car Price", xlab="Price ($)")
hist(data_usedCars$mileage, main="Histograma Used Car Miliage", xlab="Odometer (mi.)")
```

Variância e desvio padrão.
```{r}
var(data_usedCars$price)
sd(data_usedCars$price)
```

# Visão geral dados Qualitativos

Tabela de contagem de valores.
```{r}
table(data_usedCars$year)
table(data_usedCars$model)
table(data_usedCars$color)
table(data_usedCars$transmission)
```

Tabela de count values da coluna "year".
```{r}
table_year <- table(data_usedCars$year)
probTable_year <- prop.table(table_year)
year_prc <- round(probTable_year*100, digits=1)
year_prc
```

Tabela de count values das outras colunas.
```{r}
round(prop.table(table(data_usedCars$model))*100, digits = 1)
round(prop.table(table(data_usedCars$color))*100, digits = 1)
round(prop.table(table(data_usedCars$transmission))*100, digits = 1)
```

# Scatterplot de algumas variáveis

```{r}
plot(x=data_usedCars$mileage, y=data_usedCars$price, 
     main="Scatterplot Price vs mileage",
     xlab="Used Car Odometer (mi.)",
     ylab="Used Car Price ($)")
```

# Examinando relação - two-way cross-tabulations

```{r}
#install.packages("gmodels") # CrossTable()
library(gmodels)
```

Criando uma nova coluna "Conservative", coluna binária que representa todas as cores dos veículos em duas categorias,
Cores conservativas (preto, cinza, branco, prata) e o restante é classificada como não conservativa.
```{r}
data_usedCars$conservative_color <- data_usedCars$color %in% c("Black", "Gray", "Silver", "White") # "is the used car color in the set of black, gray, silver, and white?"
```

```{r}
str(data_usedCars)
```
```{r}
CrossTable(x = data_usedCars$model, y = data_usedCars$conservative_color, chisq = TRUE)
```
  Observe as céluas com as linhas (N/Row Total), em especial podemos observar que para os trẽs modelos de carros apresentados, para cada modelo a taxa de cores conservativas é próxima (0.654, 0.696, 0.653) o que aparentta indicar que não existe muita diferença entre cor do carro escolhido dado a escolha do um modelo. 
  O valor alto obtido para o Chi-squared test (0.92591) indica baixa assosiação entre as variáveis (model and color).

# References
[1] Capítilo 2, livro: Machine Learning R, Brett Lantz

